th: การออกแบบช่องเปิดการไหลของอากาศ: รูด้านข้างคู่; ช่องลมหลายช่อง; ไม่มีรูหายใจ; รูตรงกลางเดียว; การออกแบบรางระบาย; อื่นๆ
fr: Conception de l’ouverture du flux d’air: Trous latéraux doubles; Canaux d'aération multiples; Sans trou de respiration; Trou central unique; Conception à rail ventilé; Autre
es: Diseño de apertura de flujo de aire: Orificios laterales duales; Múltiples canales de flujo de aire; Sin orificio de respiración; Orificio central único; Diseño de riel ventilado; Otros
ja: 気流開口部設計: デュアルサイドホール; 複数エアフローチャンネル; 呼吸穴なし; シングル中央穴; 通気レールデザイン; その他
da: Luftstrømsåbningens design: Dobbelte sidehuller; Flere luftstrømskanaler; Intet åndingshul; Enkelt centralt hul; Ventileret skinnedesign; Andet
pl: Układ otworów przepływu powietrza: Podwójne otwory boczne; Wielokrotne kanały przepływu powietrza; Brak otworu oddechowego; Pojedynczy otwór centralny; Konstrukcja z wentylowaną szyną; Inne
bg-BG: Дизайн на отвора за въздушен поток: Двойни странични отвори; Множество въздушни канали; Без дихателен отвор; Единичен централен отвор; Вентилиран релсов дизайн; Други
nl: Luchtstroom openingsontwerp: Dubbele zijgaten; Meerdere luchtstroomkanalen; Geen ademhalingsgat; Enkel centraal gat; Geventileerd railontwerp; Andere
lt-LT: Oro srauto angos dizainas: Dvigubos šoninės skylės; Keli oro srautų kanalai; Be kvėpavimo skylės; Viena centrinė skylė; Vėdinamas bėgelio dizainas; Kita
ro-RO: Design orificii de ventilație: Orificii laterale duble; Canale multiple de aer; Fără orificiu de respirație; Orificiu central unic; Design cu șină ventilată; Altele
sl-SI: Zasnova odprtine za pretok zraka: Dvojne stranske odprtine; Več kanalov za pretok zraka; Brez odprtine za dihanje; Ena osrednja odprtina; Prezračevalna tirnica; Drugo
el: Σχεδιασμός ανοίγματος ροής αέρα: Διπλές πλαϊνές οπές; Πολλαπλά κανάλια ροής αέρα; Χωρίς οπή αναπνοής; Μονή κεντρική οπή; Σχεδιασμός αεριζόμενης ράγας; Άλλο
pt-BR: Design das aberturas de fluxo de ar: Furos laterais duplos; Múltiplos canais de fluxo de ar; Sem furo de respiração; Furo central único; Design de trilho ventilado; Outro
fi: Ilmavirta-aukkojen muotoilu: Kaksoissivu-aukot; Useat ilmavirtauskanavat; Ei hengitysaukkoa; Yksi keskeinen aukko; Tuulettuva kiskomalli; Muu
tr: Hava akışı açıklık tasarımı: Çift yan delik; Çoklu hava akış kanalları; Nefes deliği yok; Tek merkezi delik; Havalandırmalı ray tasarımı; Diğer
ru: Дизайн отверстия воздушного потока: Двойные боковые отверстия; Множественные каналы воздушного потока; Без дыхательного отверстия; Одно центральное отверстие; Вентилируемая рельсовая конструкция; Другой
hr-HR: Dizajn otvora za protok zraka: Dvostruke bočne rupe; Višestruki kanali protoka zraka; Bez otvora za disanje; Jedna središnja rupa; Dizajn prozračene tračnice; Ostalo
sk-SK: Dizajn otvoru pre prúdenie vzduchu: Dvojité bočné otvory; Viaceré prieduchy; Bez dýchacieho otvoru; Jeden centrálny otvor; Vetraná koľajnicová konštrukcia; Iné
it: Design dell'apertura per il flusso d'aria: Fori laterali doppi; Canali di flusso d'aria multipli; Nessun foro di respirazione; Foro centrale singolo; Design a binario ventilato; Altro
cs: Konstrukce otvorů pro proudění vzduchu: Dvojité boční otvory; Více průduchových kanálů; Bez dýchacího otvoru; Jediný centrální otvor; Větraný kolejnicový design; Jiné
zh-TW: 氣流開口設計: 雙側孔; 多氣流通道; 無呼吸孔; 單一中央孔; 通風軌道設計; 其他
pt-PT: Design da abertura de fluxo de ar: Orifícios laterais duplos; Múltiplos canais de ventilação; Sem orifício de respiração; Orifício central único; Design com calhas ventiladas; Outro
vi: Thiết kế lỗ thông khí: Lỗ hai bên; Nhiều kênh lưu thông khí; Không có lỗ thở; Một lỗ ở giữa; Thiết kế thanh ray thông gió; Khác
nb: Design for luftstrømåpning: Doble sidehull; Flere luftstrømkanaler; Ingen pustehull; Enkelt sentralt hull; Ventilert skinnedesign; Annet
zh-CN: 气流开口设计: 双侧孔; 多通风道; 无呼吸孔; 单中央孔; 通风轨道设计; 其他
ko: 공기 흐름 개구부 설계: 양쪽 구멍; 다중 통풍 채널; 숨구멍 없음; 중앙 단일 구멍; 환기 레일 디자인; 기타
sv: Luftflödesöppningsdesign: Dubbla sidohål; Flera luftflödeskanaler; Inget andningshål; Enstaka centralt hål; Ventilerad skendesign; Övrigt
de: Design der Luftstromöffnung: Doppelte Seitenlöcher; Mehrere Luftstromkanäle; Kein Atemloch; Einzelnes zentrales Loch; Belüftetes Schienendesign; Sonstiges
hu: Légáramlási nyílás kialakítása: Kettős oldalsó nyílások; Többszörös légáramlási csatornák; Légzőnyílás nélkül; Egyetlen központi nyílás; Szellőztetett sín kialakítás; Egyéb
en: Airflow opening design: Dual side holes; Multiple airflow channels; No breathing hole; Single central hole; Vented rail design; Other